臺灣臺北地方法院刑事判決　　　　　　　 95年度訴字第376號
公　訴　人　臺灣臺北地方法院檢察署檢察官
被　　　告　黃○○
　　　　　　　　　　（現另案於臺灣臺北看守所羈押中）
選任辯護人　林蓓珍律師
　　　　　　林耀泉律師
　　　　　　許碩芳律師
上列被告因偽造文書等案件，經檢察官提起公訴（94年度偵字第
12284號、第16172號），本院判決如下：
    主    文
黃○○共同連續行使偽造私文書，足以生損害於他人，處有期徒
刑肆年。扣案如附表三所示之物品均沒收。
    犯罪事實
一、黃○○為幸福人壽保險股份有限公司（下稱幸福人壽公司）
    之業務員，而申○○（通緝中）則為幸福人壽公司新竹第一
    營業部之部經理，因幸福人壽公司與中華民國退伍軍人協會
    （下稱退伍軍人協會）分別於民國九十一年三月七日及六月
    六日簽訂備忘錄及協議書，雙方約定由該公司提供優惠儲蓄
    保險商品（下稱系爭保險契約）供退伍軍人協會之會員及眷
    屬投保，該公司並指派申○○為服務與聯繫窗口，詎申○○
    見有機可乘，竟與黃○○基於意圖為自己不法所有及偽造文
    書之共同概括犯意聯絡，明知保險契約應由幸福人壽保險公
    司於批准承保並收受保費後寄予要保人，而不得自行印製，
    卻由黃○○於九十一年七月間委由不知情之廣告設計業者Ｉ
    ○○自行影印幸福人壽公司保險契約之封面與封套，且連續
    由申○○與黃○○於附表一所示之時間，分別前往如附表一
    所示之要保人未○○等人處所，推銷系爭保險契約，稱可購
    買保險商品獲取保險利益，致該等客戶陷於錯誤而填具要保
    書，表示欲購買系爭保險契約之意，並將如附表一所示總金
    額達新臺幣（下同）四千九百二十四萬八千八百零六元之保
    險費交付申○○、黃○○或不知情之甲○○，黃○○與申○
    ○再出具偽造之送金單或繳費收據，表示幸福人壽公司已收
    受保險費並核准客戶申請之保險契約，並以其名義，或冒用
    「壬○○」之名義，偽造保險契約內頁，連同上開偽造之保
    險契約封套與封面，交付如附表一所示之要保人，惟實際上
    卻未向幸福人壽公司投保，反將其等所收受之上開保險費，
    存入不知情之黃○○妻子王亦文（另由檢察官為不起訴處分
    確定）設於合作金庫商業銀行股份有限公司（下稱合作金庫
    銀行）景美分行0000000000000號帳戶、華南
    商業銀行股份有限公司（下稱華南商銀）敦北分行0000
    00000000號帳戶，或存入申○○所設立、嗣由黃○
    ○擔任負責人之滬康奈米生化科技股份有限公司（下稱滬康
    公司）設於合作金庫銀行北新竹分行之000000000
    0000號帳戶，再轉存入黃○○設於日盛國際商業銀行股
    份有限公司（下稱日盛商銀）樹林分行之00000000
    000000號支票帳戶，供己花用，致生損害於幸福人壽
    公司之利益及管理保險契約之正確性，以及要保人與被保險
    人所應得之保險利益。嗣因要保人Ｋ○○等人於九十三年八
    月二十三日前往幸福人壽公司表示未領取到九十一年八月二
    十三日所購買之保單第二週年生存金，幸福人壽公司以電腦
    查詢後，發覺該公司並無Ｋ○○所持有之保單，亦無該等保
    單號碼，乃提出告訴並經警至黃○○位於新竹市○○路一七
    九巷十六之二號一樓住處實施搜索，並扣得如附表二所示之
    物品，始查悉上情。
二、案經幸福人壽公司告訴及內政部警政署刑事警察局移送臺灣
    臺北地方法院檢察署檢察官偵查起訴。
    理      由
一、訊據被告黃○○雖坦承擔任幸福人壽公司之業務員，且受申
    ○○指揮負責系爭保險契約之推銷與相關業務，並將所收取
    之保險費存入前揭帳戶等事實，惟矢口否認有何詐欺取財與
    偽造文書之犯行，辯稱：系爭保險契約確實存在，亦曾將部
    分保費存入幸福人壽公司之帳戶，且此等行為皆係依申○○
    之指示所為，而申○○為系爭保險契約專案之負責人，因此
    其不知為非法，且當時曾與保戶發生糾紛，臺北總公司亦曾
    指派專員處理，就不可能販賣此等契約云云。經查：
  (一)被告於警訊、偵查及本院審理中均業已自陳系爭保險契約之
    保險單、封套、封面皆係申○○指示其所製作，其再委託Ｉ
    ○○印製封套與封面，且其親自至保戶住處收取保費，收取
    之保費有現金亦有支票，惟收取之保費均未繳回幸福人壽總
    公司，亦未向總公司回報要保人之資料投保，而係依申○○
    指示存入王亦文帳戶或存入滬康公司及其自己之帳戶，如有
    需要用錢，其及申○○就會自上開帳戶中提領花用，而其亦
    曾前往郵局使用幸福人壽公司之名義匯款至要保人之帳戶，
    支付保險利息或解約金等語（九十四年度偵字第一二二八四
    號偵查卷第一卷第七頁至第十七頁反面、第三百二十一頁、
    第三百二十三頁、本案卷二第一百十七頁），核與王亦文供
    述之情節相符，此有被告對於證據能力不爭執並同意作為證
    據之警訊筆錄與訊問筆錄各一份附卷可參（上開偵查卷第二
    十四頁至第二十五頁、第三二三頁至第三二四頁），且經證
    人Ｉ○○到庭接受詰問證述明確（本院卷二第九十五頁至第
    九十七頁），並有郵政國內匯款執據十七紙、臺北國際商業
    銀行西門分行九十三年九月二十四日字第○○三一九號函
    、合作金庫銀行北屯分行九十三年十月十五日合金北屯字第
    ○九三○○○五三五四號函、華南商銀西門分行九十三年九
    月十五日華西存字第二一○號函、合作金庫銀行北新竹分
    行九十三年九月二十二日合金北新營字第○九三○○○四六
    七○號函、合作金庫銀行景美分行九十三年十月十一日合金
    景存字第○九三○○○五二二四號函附卷可稽（九十四年度
    偵字第六一三○號偵查卷第十六頁至第三十三頁、九十四年
    度偵字第一二二八四號偵查卷第一卷第一六三頁至第二○六
    頁）。
  (二)被告雖辯稱其均受申○○之指示行事，不知不得自行印製保
    險契約，亦不知不得將所收取之保費匯入私人帳戶，並無犯
    罪故意云云。然申○○經本院合法通知、拘提均未到庭而遭
    通緝，被告所辯受申○○指示云云，實無從證明之。況且被
    告為具有社會經驗之成年人，依一般社會經驗，擔任保險公
    司之業務員，如其確實為公司招攬保險客戶，自當將要保人
    所交付之保險費繳回公司，由公司審核承保後製作保險單或
    保險契約書交付要保人，並憑以計算業務員所可領取之業績
    獎金，殊無將收取之保費匯入私人帳戶，並自行製作保險契
    約交付要保人之理，且幸福人壽公司亦製有首期送金管理機
    制，要求檢視送金單並繳回公司契約部門審核，此有幸福人
    壽公司內部稽核制度文件一份可參（九十三年度他字第六四
    八六號偵查卷第三四六頁至第三五八頁），被告所辯上開情
    節，顯然悖於常理，又無證據足以佐證，自難遽予採信。又
    被告於申○○之後接任滬康公司之負責人，此有臺北市政府
    九十三年九月二十二日府建商字第○九三二○三○六六○○
    號函附滬康公司登記資料一份在卷可證（九十四年度偵字第
    一二二八四號偵查卷第一卷第二○七頁至第二一四頁），並
    自陳滬康公司之金錢事務均為其所處理、要用錢時都自該帳
    戶提領花用等語（上開偵查卷第八頁反面、第十六頁反面）
    ，則被告更應知悉滬康公司並非幸福人壽公司之子公司或關
    係企業，毫無權利以該公司名義收受其所收取之保險費；且
    依被告所言，其均係本於幸福人壽公司與退伍軍人協會所簽
    訂之契約條款行事，然觀之該契約內容，全無其等可自行印
    製保險契約，並有權將投保客戶所交付之保險費匯入私人帳
    戶之約定，此參該契約即明（九十四年度偵字第一二二八四
    號偵查卷第一卷第三○八頁至第三一○頁），亦徵被告所為
    辯解全無依據，純屬卸責之詞。是被告既已明知其與申○○
    收取保險費之後並未繳回幸福人壽公司，反而匯入證人王亦
    文、滬康公司或其等之私人帳戶，且以幸福人壽公司名義自
    行匯款至要保人，佯以支付保單利息，實則為掩飾未向幸福
    人壽公司投保之犯行，則其有詐欺取財與偽造文書之犯罪故
    意，實堪以認定。
  (三)而被害人Ｋ○○於本院審理時業已證稱是在退伍軍人協會開
    會時看見傳單，一開始均與申○○聯繫系爭保險契約之相關
    事項，後來申○○指派被告與其接洽，並將保險費交付被告
    ，另被保險人未○○、Ｊ○○之保單也都是在其事務所親自
    辦理，並將保費交付被告，而被告則交付送金單與保險單，
    惟事後向幸福人壽公司查詢第二年生存年金未給付之原因時
    ，才發現根本沒有投保，幸福人壽公司也表示對此事不再負
    責等語（本院卷二第九十八頁至第一○五頁）。而被害人己
    ○亦證稱是在退伍軍人協會開會時看見傳單，才知道有系爭
    保險契約可購買，當時係被告提供要保書簽約，保費也是交
    給被告本人，但被告卻未向幸福人壽公司投保，之後也未再
    領取保單利息等語（本院卷二第一○七頁至第一一一頁）。
    另證人Ｈ○○復證稱在退伍軍人協會開會時見到宣傳單才會
    與被告及申○○接洽投保事宜，惟投保之後僅前兩年領到利
    息，之後向幸福人壽公司查詢才發現電腦中根本沒有伊投保
    之資料等語（本院卷第一一三頁至第一一六頁）。至於其餘
    被害人Ｃ○、丙○○、癸○、子○、辛○○、午○○、丁○
    ○、戊○○、庚○○、Ｄ○○、己○、天○○、亥○○、Ｇ
    ○○、乙○○、巳○○、Ｆ○○、Ｅ○○、宙○○、辰○○
    、丑○○、卯○○、寅○○、地○○、Ｂ○○、玄○○、酉
    ○、戌○○，則亦均指訴向被告或申○○購買系爭保險契約
    且交付保費，惟事後才發覺其等並未據實向幸福人壽公司投
    保，導致其等無法受有保險利益等語，此有被告對於證據能
    力不爭執而同意作為證據使用之警訊筆錄附卷可按（九十四
    年度偵字第一二二八四號偵查卷第一卷第七十六頁至第一四
    二頁、第一五二頁至第一五四頁）。
  (四)此外，被告冒用壬○○之名義製作保險契約內頁之事實，亦
    據證人壬○○結證明確（本院卷二第一七五頁至第一七六頁
    ），而幸福人壽公司與退伍軍人協會簽約提供系爭保險契約
    ，指定申○○為負責人，以及如附表所示之要保人均已簽訂
    要保書投保，且繳付保費共計四千九百二十四萬八千八百零
    六元予被告或申○○，或交由甲○○收取，惟幸福人壽公司
    經查核後卻均無如附表一所示之投保資料等事實，則經證人
    Ａ○○、甲○○證述明確（本院卷第八十四頁至第九十四頁
    ），並有中華民國退伍軍人協會會員暨會屬優惠專案傳單一
    紙（本院卷二第一三○頁）、備忘錄影本一紙、契約書影本
    一份、扣案如附表一所示之要保書六十份、附表一編號一、
    二、八、九、十二、十六、十八、十九、二十七、三十七、
    三十八、四十、四十一、四十四、四十七、四十八、五十六
    、五十七號之保險書十八份、被害人丁○○繳費收據一份、
    被害人Ｄ○○存簿內頁轉帳明細一份、被害人Ｅ○○之送金
    單一紙、被害人Ｋ○○、Ｊ○○之送金單各一紙、被害人張
    甘妹送金單二紙、繳費收據三紙等件附卷可參（九十四年度
    偵字第一二二八四號偵查卷第一卷第九十四頁至第九十五頁
    、第一○三頁、九十四年度偵字第一二二八四號偵查卷第二
    卷第一二七頁、第三○七頁至第三一○頁、第二二八頁至第
    二八二頁、九十四年度偵字第一二二八四號偵查卷第三卷第
    十一頁至第一三○頁、第一四六頁至第二○四頁、第二二四
    頁至第二三二頁、第二四五頁至第三六一頁、九十三年度他
    字第六四八六號偵查卷第四十九頁至第五十二頁、第五十九
    頁至第六十一頁）。
  (五)至於被告雖又辯稱幸福人壽公司亦曾派員處理保戶糾紛，故
    認為此必然為公司之業務云云，惟證人即曾與申○○至新竹
    處理保戶糾紛之幸福人壽公司員工宇○○，經本院訊問後證
    稱：「我與申○○進到保戶家中後，全部是申○○處理，申
    ○○有說要給保戶一張本票，但是我不知道該本票後來有無
    支付」；再經訊問是否得知幸福人壽公司所提供之退伍軍人
    協會保險產品曾經發生問題，則答稱：「沒有聽過產品有問
    題，只是聽過收據有人反應有問題，因為保險公司的收據是
    送金單，不能另外作收據，要申○○全部收回」等語（本院
    卷二第一二一頁）。是依證人宇○○之證詞，非僅無法證明
    被告欠缺犯罪之故意，反適足以證明被告早已知悉其所填具
    之繳費收據，並非公司依正常程序所應核發之收費單據，且
    被告與申○○更曾登報聲明遺失其向幸福人壽公司領取並已
    核發之編號二六一七四一、二六一七四二、二六一七四三、
    二六一七四四、二六一七四五、二五九七四六、二五九七四
    八、二五九七四九、二五九七五○號之九紙送金單，有遺失
    切結書二紙與報紙一份附卷可查（九十三年度他字第六四八
    六號偵查卷第五十四頁、第五十六頁至第五十八頁），則被
    告對於其所為並非依遵循正常保險契約之訂定程序所為，並
    以繳費收據代替幸福人壽公司本應交付表示收訖保險費之送
    金單等事實均已有所認知，並依其主觀認知之內容向如附表
    一所示之人佯稱欲為其辦理系爭保險契約之投保事宜，使如
    附表一所示之人陷於錯誤而交付保險費，然被告實際上卻未
    將保險費繳回幸福人壽公司辦理投保手續，而係匯入私人使
    用之帳戶內供己花用，其犯罪故意昭然可見，自不得以此卸
    免其責。至於被告雖聲請本院將前揭遺失切結書送請鑑定筆
    跡，以證明其並未親自向幸福人壽公司申報遺失，而係申○
    ○所為等情，惟其與申○○就本案犯行之犯意聯絡與行為分
    擔情形業如上述甚明，是縱然被告並未親自申報遺失送金單
    ，亦與其犯罪行為之認定無涉；況經依肉眼施以觀察，前揭
    二紙切結書運筆模式與書寫習慣顯不相同，難以認定均係由
    申○○所為，且以「黃○○」具名之遺失切結書，其上「黃
    ○○」簽名之書寫習慣與運筆模式、力道、轉折方式，均與
    被告在本院準備程序所為簽名有極為相似之情形（本院卷一
    第四十四頁、卷二第三十四頁），是本院因認並無實施筆跡
    鑑定之必要，併此說明。
  (六)綜上所查，被告與申○○共同偽造保險契約、繳費收據及送
    金單，使如附表一所示之人陷於錯誤而交付保險費四千九百
    二十四萬八千八百零六元之事實，已堪認定，其所為辯解，
    則均屬無據，不足採信。本案事證明確，被告犯行堪以認定
    ，應依法論科。
二、查被告行為後刑法部分條文已於九十四年二月二日經總統令
    修正公佈，並於九十五年七月一日施行。而按行為後法律有
    變更者，適用行為時之法律，但行為後之法律有利於行為人
    者，適用最有利於行為人之法律，刑法第二條第一項定有明
    文。此條規定係規範行為後法律變更所生新舊法律比較適用
    之準據法，本身尚無新舊法比較之問題，於新法施行後，應
    一律適用新法第二條第一項之規定，為「從舊從輕」之比較
    ，先予敘明。再按本次法律變更，比較時應就罪刑有關之共
    犯、未遂犯、想像競合犯、牽連犯、連續犯、結合犯，以及
    累犯加重、自首減輕暨其他法定加減原因（如身分加減）與
    加減例等一切情形，綜其全部罪刑之結果而為比較，最高法
    院九十五年五月二十三日九十五年度第八次刑庭會議決議參
    照。茲就本件新舊法比較結果說明如下：
  (一)查修正後刑法第三十三條第五款規定罰金刑為新臺幣一千元
    以上，以百元計算之，而修正前則規定罰金為一元以上，且
    以銀元為計算單位，經依罰金罰鍰提高標準條例第一條前段
    ，以及現行法規所定貨幣單位折算新臺幣條例第二條規定折
    算後，罰金刑則為新臺幣三十元以上，經比較新、舊法之結
    果，修正後之法律並未較有利於行為人。
  (二)刑法修正後，刪除第五十五條關於牽連犯之規定，此刪除雖
    非犯罪構成要件之變更，但顯均已影響行為人刑罰之法律效
    果，自屬法律有變更，而依舊法第五十五條規定，牽連犯乃
    將被告之數罪以一罪論，然修法後刑法已刪除該條規定，則
    不得以一罪論，經比較修正前後之法律，修正後法律亦無有
    利於行為人之情況。
  (三)關於連續犯之規定，修正前刑法第五十六條規定：「連續數
    行為而犯同一之罪名者，以一罪論。但得加重其刑至二分之
    一。」而修正後刑法則刪除第五十六條之規定，已不得再論
    以一罪。是比較修正前後之規定，修正後法律並無有利於行
    為人之情況。
  (四)綜合上開比較之結果，九十五年七月一日修正施行之刑法部
    分條文，其適用結果並無有利於被告之情形，依前開法律規
    定，自應適用被告行為時即修正前刑法之相關規定論處。至
    於共犯規定部分，刑法第二十八條於被告行為後雖亦有修正
    ，惟本件被告與申○○所為上開犯罪行為，並非共謀共同正
    犯之情形，依據該條之修正理由所示，就被告本件犯行之共
    犯形態，應認並無修正之情況，依一般法律適用原則，自應
    適用本案判決時刑法之規定論處，附此敘明。
三、查幸福人壽公司與退伍軍人協會雖確實簽訂契約，由幸福人
    壽公司提供系爭優惠之保險契約產品，然被告與申○○向如
    附表一所示之人推銷系爭保險契約後，並未實際將保險費繳
    回公司辦理承保手續，而係自行偽造保險契約之封面、封套
    、內頁，並偽造幸福人壽公司已收取保費之不實送金單與繳
    費收據，其所為自足生損害於幸福人壽公司之利益及管理保
    險契約之正確性，以及要保人與被保險人所應得之保險利益
    。核被告所為，係犯刑法第二百十六條、第二百十條之行使
    偽造私文書罪，以及同法第三百三十九條第一項之詐欺取財
    罪。其偽造私文書之低度行為，應為高度之行使偽造私文書
    行為所吸收，不另論罪。公訴意旨雖認被告係犯刑法第三百
    三十六條第二項之業務侵占罪云云，惟被告既係向如附表一
    所示之人佯稱欲辦理保險，而以此不實之事項使其等陷於錯
    誤交付保險費，是如附表一所示之人並未與幸福人壽公司有
    任何契約關係，則被告所收取之保費，即非其業務上所持有
    之物，而係詐欺取財所得之物，是此部分尚不得認定被告犯
    業務侵占罪，惟公訴意旨認此與偽造文書罪部分有修正前刑
    法牽連犯之關係，爰不另為無罪之諭知。然被告詐欺取財之
    犯行，與偽造文書罪部分亦有牽連犯之裁判上一罪關係，基
    於審判不可分原則，本院自得併予審理，於此敘明。被告與
    申○○就本案犯行，有犯意聯絡與行為分擔，為共同正犯。
    其等先後多次行使偽造私文書與詐欺取財之犯行，均時間緊
    接、方法相同，分別觸犯構成要件相同之罪，為連續犯，均
    應依修正前刑法第五十六條規定論以一罪，並分別加重其刑
    。而其所犯連續行使偽造私文書罪與連續詐欺取財罪之間，
    有方法、結果之牽連關係，應依修正前刑法第五十五條規定
    ，從一重之連續行使偽造私文書罪處斷。爰審酌被告素行不
    佳，前已因以詐欺取財為常業罪經法院判處有期徒刑五年，
    現仍於臺灣高等法院上訴中，有臺灣高等法院被告前案紀錄
    表一份可參，竟以招攬保險之方法招搖詐騙，詐欺取財金額
    高達四千多萬元，犯罪所生危害重大、嚴重影響國家保險金
    融秩序，事後雖曾與部分被害人協商賠償，然仍有絕大部分
    金額尚未償還，且犯後態度不佳、矢口否認犯行，推諉罪責
    於未到案之申○○、不知悔改，並斟酌其生活狀況與智識程
    度等一切情狀，量處如主文所示之刑。扣案如附表三編號一
    所示之署押，應依刑法第二百十九條規定宣告沒收，附表三
    其餘物品則為被告所有供犯罪所用及所生之物，亦應依法宣
    告沒收，其餘扣案物品，則與本案犯罪行為無關，不予沒收
    。
據上論斷，應依刑事訴訟法第二百九十九條第一項前段、刑法第
二條第一項前段、第二十八條，修正前刑法第五十六條，刑法第
二百十六條、第二百十條、第二百十九條、第三百三十九條第一
項，修正前刑法第五十五條，刑法第三十八條第一項第二款，刑
法施行法第一條之一，判決如主文。
本案經檢察官王志超到庭執行職務
中　　華　　民　　國　　96　　年　　5 　　月　　7 　　日
　　　　　　　　　刑事第七庭審判長法  官  梁耀鑌
                                  法  官  許泰誠
                                  法　官　余明賢
以上正本證明與原本無異。
如不服本判決，應於判決送達後10日內向本院提出上訴狀（應抄
附繕本）。告訴人或被害人如對於本判決不服者，應具備理由請
求檢察官上訴，其上訴期間之計算係以檢察官收受判決正本之日
期為準。
  　　　　　　　　　　　　　　　　書記官　葉潔如
中　　華　　民　　國　　96　　年　　5 　　月　　7 　　日
附錄本案論罪科刑法條全文
中華民國刑法第二百十條
偽造、變造私文書，足以生損害於公眾或他人者，處五年以下有
期徒刑。
中華民國刑法第二百十六條
行使第二百十條至第二百十五條之文書者，依偽造、變造文書或
登載不實事項或使登載不實事項之規定處斷。
中華民國刑法第三百三十九條
意圖為自己或第三人不法之所有，以詐術使人將本人或第三人之
物交付者，處五年以下有期徒刑、拘役或科或併科新臺幣三萬元
以下罰金。
以前項方法得財產上不法之利益或使第三人得之者，亦同。
前二項之未遂犯罰之。
【附表二】
┌───┬───────────────┬─────┐
│編  號│    扣  案  物  品  名  稱    │數  量    │
├───┼───────────────┼─────┤
│  一  │如附表一所示張甘妹等人之幸福人│六十份    │
│      │壽公司要保書                  │          │
├───┼───────────────┼─────┤
│  二  │丑○○等人之幸福人壽公司保險書│二十一份  │
├───┼───────────────┼─────┤
│  三  │儲金一覽表                    │六張      │
├───┼───────────────┼─────┤
│  四  │郵政匯款執據                  │十七張    │
├───┼───────────────┼─────┤
│  五  │保險書封套                    │一千張    │
├───┼───────────────┼─────┤
│  六  │保險書封面                    │一千四百張│
├───┼───────────────┼─────┤
│  七  │幸福人壽公司便條紙            │八千張    │
└───┴───────────────┴─────┘
【附表三】
┌───┬─────────────────┬───┐
│編  號│    應  沒  收 物  品  名  稱     │數  量│
├───┼─────────────────┼───┤
│  一  │附表一編號三、四、五、六、十三、十│九枚  │
│      │四、十五、四十九、五十三所示之要保│      │
│      │書上偽造之業務員「壬○○」簽名    │      │
├───┼─────────────────┼───┤
│  二  │扣案如附表一所示張甘妹等人之幸福人│六十份│
│      │壽公司要保書                      │      │
├───┼─────────────────┼───┤
│      │扣案如附表一編號一、二、八、九、十│十八份│
│      │二、十六、十八、十九、二十七、三十│      │
│  三  │七、三十八、四十、四十一、四十四、│      │
│      │四十七、四十八、五十六、五十七號之│      │
│      │保險書                            │      │
├───┼─────────────────┼───┤
│  四  │保險書封套                        │一千張│
├───┼─────────────────┼───┤
│  五  │保險書封面                        │一千四│
│      │                                  │百張  │
└───┴─────────────────┴───┘
